【裁判字號】    95,交聲,559
【裁判日期】    950726
【裁判案由】    聲明異議
【裁判全文】
臺灣臺中地方法院交通事件裁定         95年度交聲字第559號
原處分機關  交通部公路總局臺中區監理所
異議人即
受處分人    甲○○
上列受處分人因違反道路交通管理處罰條例案件，對於交通部公
路總局臺中區監理所九十五年六月七日所為之裁決 (原處分案號
：中監違字第裁六０－Ｇ00000000號裁決書)，聲明異
議，本院裁定如下：
    主  文
異議駁回。
    理  由
一、原處分機關略以：本案係臺中市警察局交通警察隊直屬分隊
    以中市警交字第Ｇ00000000號違反道路交通管理事
    件通知單，舉發受處分人甲○○所有之車牌號碼一三九七－
    ＨＺ號自用小客車，於民國九十四年六月四日下午九時五十
    一分許，行經臺中市○○路西林巷（往中港路）處，因「駕
    車行經有燈光號誌管制管制之交岔路口闖紅燈」違規。受處
    分人未於應到案日期前到案，復經原舉發機關函覆違規屬實
    ，該所遂於九十五年六月七日以中監違字第裁六０－Ｇ00
    000000號裁決書，裁處受處分人罰鍰新臺幣（下同）
    五千四百元，並記違規點數三點，逾期則依裁決書處罰主文
    規定裁處，於法並無不合等語。
二、本件異議人即受處分人甲○○則以：其所居住之住宅係舊公
    寓樓房，郵差無法親自送達，於是將信件放置信箱，但其並
    未收到任何舉發通知單，直至九十五年六月十三日才收到該
    裁決書，因此罰款加倍，爰聲明異議云云。
三、汽車駕駛人，行經有燈光號誌管制之交岔路口闖紅燈者，處
    新臺幣一千八百元以上五千四百元以下罰鍰；汽車駕駛人有
    同條例第五十三條情形者，除依原條例處罰鍰外，並記違規
    點數三點，道路交通管理處罰條例第五十三條第一項及同條
    例第六十三條第一項第三款分別定有明文。復依違反道路交
    通管理事件統一裁罰標準表規定，本件逾期應處罰鍰五千四
    百元。另汽車違反道路交通管理事件，以科學儀器取得違規
    證據資料，足資認定其違規事實者，得逕行舉發之，而逕行
    舉發，應記明車輛牌照號碼、車型等可資辨明之資料，查明
    汽車所有人姓名或名稱、住址，並以該汽車所有人為被通知
    人製單舉發之，由舉發機關送達被通知人；再按送達，不能
    依前二條規定為之者，得將文書寄存送達地之地方自治或警
    察機關，並作送達通知書兩份，一份黏貼於應受送達人住居
    所、事務所、營業所或其就業處所門首，另一份交由鄰居轉
    交或置於該送達處所信箱或其他適當位置，以為送達。前項
    情形，由郵政機關為送達者，得將文書寄存於送達地之郵政
    機關。寄存機關自收受寄存文書之日起，應保存三個月，亦
    為行政程序法第七十四條所明定。再依道路交通管理處罰條
    例第九條第一項規定，本條例所定罰鍰之處罰，受處罰人接
    獲違反道路交通管理事件通知單後，於十五日內得不經裁罰
    ，逕依第九十二條第三項之罰鍰基準規定，向指定之處所繳
    納結案；不服舉發事實者，應於十五日內，向處罰機關陳述
    意見；其不依通知所定期限前往指定處所聽候裁決，且未依
    規定期限繳納罰鍰結案或向處罰機關陳述意見者，處罰機關
    得逕行裁決之。
四、經查：本件受處分人即異議人甲○○所有之車牌號碼一三九
    七─ＨＺ號自用小客車於九十四年六月四日下午九時五十一
    分許，在臺中市○○路西林巷（往中港路）處，因駕車行經
    有燈光號誌管制之交岔路口闖紅燈之違規，為臺中市警察局
    交通警察隊直屬分隊依採證照片逕行舉發，並掣開舉發通知
    單等情，有臺中市警察局中市警交字第Ｇ00000000
    號舉發通知單及採證照片二幀在卷可稽。是以本件受處分人
    有該舉發通知單之違規事實明確，應可認定。本件異議人雖
    不否認有前揭違規事實，惟辯稱：異議人因其所居住之住宅
    係舊公寓樓房，郵差無法親自送達，故未收受任何舉發通知
    單或告知，以致無法先行繳納，爰聲明異議云云。然查受處
    分人自承其係設籍在臺中市○區○○路一段二八九巷十四號
    四樓，且經本院審酌卷內相關文件資料得知：受處分人自九
    十一年六月七日，即將其戶籍地遷入臺中市○區○○路一段
    二八九巷十四號四樓，並無遷出紀錄，此有受處分人個人基
    本資料查詢結果表一份在卷可憑。而前揭舉發通知單業由原
    舉發機關分別於九十四年八月十六日、同月十八日依郵務送
    達方式寄發至受處分人之戶籍地即臺中市○區○○路一段二
    八九巷十四號四樓，嗣由郵政機關依法為寄存送達，此亦有
    臺中市警察局九十五年六月三十日中市警交字第０九五００
    六六九二四號函及函附原舉發機關違規通知單及送達證書等
    在卷可佐。從而，受處分人所有之車牌號碼一三九七─ＨＺ
    號自用小客車既有前揭違規行為，且舉發單依其戶籍地址即
    汽車登記住址寄存送達，已生送達之效力。受處分人既有違
    規之事實及舉發通知單已生送達之效力，裁決機關本於職權
    ，依法裁罰，自無不當。又裁決機關以異議人因逾期限內到
    案，復依違反道路交通管理事件統一裁罰標準表規定：逾期
    者，處罰鍰五千四百元，以加重罰鍰方式裁處。然該統一裁
    罰標準表係依有否自動到案裁決及是否期限內繳納及逾期繳
    納日數而對同一違規事實為不同之金額之裁罰。而本件受處
    分人所應受領之舉發違反道路交通事件通知書係依法為寄存
    送達而生送達之效力，固無是否送達之問題，查本件之寄存
    送達日期為九十四年八月十八日，是依前揭道路交通管理處
    罰條例第九條第一項規定，受處罰人如不服舉發事實，應於
    十五日內，向處罰機關陳述意見；其不依通知所定期限前往
    指定處所聽候裁決，且未依規定期限繳納罰鍰結案或向處罰
    機關陳述意見者，處罰機關得逕行裁決之。從而，原處分機
    關交通部公路總局臺中區監理所本於上開舉發通知單，在未
    有繳交罰鍰紀錄下據以裁罰，於法並無不合。本件異議為無
    理由，應予駁回。
據上論斷，應依道路交通管理處罰條例第八十七條第二項，道路
交通案件處理辦法第十九條之規定，裁定如主文。
中    華    民    國    95    年    7     月    26    日
                      交通法庭  法  官  陳  葳
上正本證明與原本無異。
如不服本裁定，應於送達後五日內，向本院提出抗告狀。
                                書記官  張雅如
中    華    民    國    95    年    7    月    31    日


司法院資訊處製作；財團法人民間司法改革基金會備份。
